【裁判字號】    97,訴,6222
【裁判日期】    971125
【裁判案由】    清償借款
【裁判全文】
臺灣臺北地方法院民事判決              97年度訴字第6222號
原      告  台新國際商業銀行股份有限公司
法定代理人  丙○○
訴訟代理人  乙○○
被      告  甲○○
上列當事人間清償借款事件，本院於民國97年11月18日言詞辯論
終結，判決如下：
    主  文
被告應給付原告新臺幣伍拾壹萬肆仟貳佰貳拾元，及其中新臺幣
拾捌萬柒仟壹佰零壹元部分，自民國九十七年八月二十日起至
清償日止，按年息百分之二十計算之利息。
訴訟費用新臺幣伍仟陸佰貳拾元由被告負擔。
    事實及理由
一、本件依兩造所訂現金卡信用貸款約定書第23條，合意以本院
    為管轄第ㄧ審法院；又被告經合法通知未於言詞辯論期日到
    場，核無民事訴訟法第386條各款所列情形，爰依原告之聲
    請，由其ㄧ造辯論而為判決，合先敘明。
二、原告主張被告於民國92年4月16日與原告簽訂現金卡信用貸
    款約定書，約定以原告發行之現金卡為工具，以新臺幣（下
    同）30萬元為限額循環動用，並於93年12月15日簽訂增補契
    約約定將借款最高額度調整為60萬元，借款期間自原告核准
    之日起算一年，屆期如被告未為反對續約之意思表示並經原
    告審核同意，不另換約，以同一內容及期間繼續一年，其後
    每年屆期時亦同，利息按年息20%固定計算，以一個月為一
    期，按期應於當期繳款截止日前向伊繳足每期應繳金額，倘
    屆期未為還款，即喪失期限利益，其債務視為全部到期，自
    應還款末日之翌日起算至清償日止，按年息20%計付遲延利
    息。詎被告僅還款至95年4月27日即未再清償，依約其債務
    已視為全部到期，尚有514,220元（其中本金387,101元，利
    息127,119元）已經屆期迄未清償。為此提起本訴，聲明求
    為命被告給付原告如主文第一項所示之判決等情。
三、經查，原告主張上開事實，業據其提出與所述相符之現金卡
    申請書、信用貸款申請書暨約定書、現金卡增補約定書、帳
    務明細等影本為證。被告經合法通知未到場爭執，復未提出
    書狀答辯供本院斟酌，依民事訴訟法第280條第3項準用同條
    第1項規定，視同自認原告之主張，自堪信原告主張之事實
    為真正。從而原告依消費借貸之法律關係提起本訴，求為如
    主文第ㄧ項所示之判決，即無不合，應予准許。
四、依民事訴訟法第385 條第1 項前段、第78條，判決如主文。
五、本件訴訟費用為裁判費，金額確定為5,620元。
中    華    民    國    97    年    11    月    25    日
                  民事第三庭  法  官  黃明發
以上正本係照原本作成
如對本判決上訴，須於判決送達後20日內向本院提出上訴狀
中    華    民    國    97    年    11    月    25    日
                              書記官  陳怡如


司法院資訊處製作；財團法人民間司法改革基金會備份。
